# 请教陈老师资管计划是否纳入合并范围

提问人：249495855 时间：2018-02-19 12:31:39
A公司出资 1 亿元设立资管计划，并为该资管计划的单一委托人，委托某证券公司作为该资管计划管理人，某银行为资管计划托管方。 资管计划的管理人不保证盈利及最低收益，委托人有权聘请投资顾问为资产管理计划提供投资建议，该资产管理计划有效期五年，有效期内委托人可以提取部分委托财产，但提取后的委托财产净值不得低于 100 万元，投资方向为固定收益率产品、货币市场工具。 投资流程执行方式如下：（ 1 ）投资顾问出具投资指令后，由委托人复核并加盖委托人预留印鉴后通过传真或扫描件向管理人发送投资指令的内容。管理人按照委托人上述指令进行的投资产生的风险、投资结果均由委托人承担，管理人不承担任何责任。（ 2 ）
管理人签章通过传真回复并执行，根据投资指令进行相应的投资操作，由此产生的投资损失由委托人委托财产承担。 请教陈老师上述资产管理计划是否应视为结构性主体纳入委托人的合并范围还是应确认为一项金融资产更为恰当？ 如应确认为一项金融资产，是否应考虑资产穿透，根据底层资产的性质确认金融资产类别还是仅确认为一项可供出售金融资产？ 另祝陈老师新春快乐

回答人：chenyiwei
从你说的情况看，A是该资管计划的唯一委托人，承担该资管计划的全部风险和收益；有权聘请投资顾问为资产管理计划提供投资建议并要求管理人执行，管理人不承担后果（参与投资管理决策）；有效期内委托人可以提取部分委托财产（类似于罢免权），因此此处的管理人、托管人均为代理人性质，该资管计划应纳入委托人的合并报表范围。